【裁判字號】    89,上易,1647
【裁判日期】    890811
【裁判案由】    違反毒品危害防制條例
【裁判全文】
臺灣高等法院高雄分院刑事判決                  八十九年度上易字第一六四七號
    上 訴 人    乙○○
    即 被 告
右上訴人因違反毒品危害防制條例案件，不服臺灣高雄地方法院八十九年度易字第二
五二三號中華民國八十九年八月十一日第一審判決（起訴案號：臺灣高雄地方法院檢
察署八十九年度偵緝字第一三五號、八十九年度偵字第一八○○號、第一八○一號）
，提起上訴，本院判決如左：
      主  文
上訴駁回。
      事  實
一、乙○○曾於民國八十五年間因槍砲彈藥刀械管制條例罪，經原審法院判處有期徒
    刑六月確定，又於八十六年間因違反麻醉藥品管理條例罪，經本院判處有期徒刑
    五月確定，於八十七年四月二十二日接續執行完畢。又前因施用毒品案件，經依
    臺灣高雄地方法院以八十八年度毒聲字第一九八號裁定送觀察、勒戒後，無繼續
    施用毒品之傾向，由臺灣高雄地方法院檢察署檢察官於八十八年五月十日以八十
    八年度偵字第五六七七號不起訴處分確定。嗣又基於概括犯意，自八十八年十月
    間某日起至八十九年一月九日止，在其高雄縣鳳山市○○街九十八號七樓租屋處
    ，連續施用第二級毒品安非他命多次。又另行起意，於八十九年一月十一日在上
    開地點持有第一級毒品海洛因零點四四甲克；嗣為警於同日上午十一時許在上址
    查獲，並扣得海洛因零點四四甲克（驗後毛重），經依臺灣高雄地方法院以八十
    九年度毒聲字第三一六號裁定送觀察、勒戒後，有繼續施用毒品傾向。
二、案經高雄市政府警察局移送臺灣高雄地方法院檢察署檢察官偵查起訴。
     理  由
一、上訴人即被告乙○○未於審理期日到場，惟其於本院調查時固不諱言自民國八十
    八年十月間某日起至八十九年一月九日止，連續在高雄縣鳳山市○○街九十八號
    七樓，連續施用第二級毒品安非他命多次之事實，雖矢口否認其持有第一級毒品
    海洛因零點四四甲克，辯稱：該等海洛因係江立源所有的，不是其所持有的云云
    。經查：
 （一）被告已自白自八十八年十月間某日起至八十九年一月九日止，在其高雄縣鳳
       山市○○街九十八號七樓租屋處，連續施用第二級毒品安非他命多次之事實
       ，且被告為警於八十八年十月十一日查獲時採集之尿液，經送驗結果呈甲基
       安非他命陽性反應，此有高雄市立凱旋醫院八十八年十月二十九日高市凱醫
       檢字第００三四七號檢驗成績書附卷可稽，堪信被告前揭自白與真實相符，
       其施用第二級毒品之犯行堪以認定。又被告前因施用毒品案件，經依臺灣高
       雄地方法院八十八年度毒聲字第一九八號裁定送觀察、勒戒後，認無繼續施
       用毒品之傾向，由臺灣高雄地方法院檢察署檢察官於八十八年五月十日以八
       十八年度偵字第五六七七號不起訴處分確定，有台灣高等法院被告全國前案
       紀錄表及台灣高雄地方法院檢察署刑案資料查註紀錄表在卷足憑。其於五年
       內再犯毒品危害防制條例第十條之罪，經裁定送觀察、勒戒，認有繼續施用
       毒品傾向，有台灣高雄地方法院八十九年度毒聲字第一０四０號裁定及台灣
       高雄看守所附設勒戒處所八十九年一月二十一日高所坤戒勒字第二０六號函
       送之有無繼續施用毒品傾向證明書一份附卷可參。
 （二）又被告於上開時、地持有第一級毒品海洛因之事實，業經被告於偵查及原審
       審理時自白不諱，被告於本院審理時翻異前詞，辯稱：該等海洛因係江立源
       所有云云，惟經本院傳訊證人江立源到庭已否認該毒品係其所有（見本院八
       十九年十二月二十七日訊問筆錄），顯見被告前述所辯，係事後卸責之詞，
       不足採信；並有第一級毒品海洛因零點四四甲克扣案可稽，上開扣押之物經
       送驗亦確為海洛因成分，亦有法務部調查局八十九年五月二日（八九）陸一
       字00000000號鑑定通知書在卷可參，被告持有第一級毒品之犯行亦
       堪以認定。
 （三）綜上所述，本件被告罪證明確，其犯行洵堪認定。
二、核被告乙○○所為，係犯毒品危害防制條例第十條第二項施用第二級毒品罪、第
    十一條第一項之持有第一級毒品罪。其持有第二級毒品後進而施用，持有之低度
    行為為施用之高度行為所吸收，不另論罪。被告先後多次施用第二級毒品之犯行
    ，時間緊接、所犯又係犯罪構成要件相同之罪名，顯係基於概括犯意為之，應依
    連續犯規定論以一罪，並加重其刑。所犯前述二罪間，犯意各別，行為互殊，應
    分論併罰。又被告於民國八十五年間曾因槍砲彈藥刀械管制條例罪，經原審法院
    判處有期徒刑六月確定，又於八十六年間因違反麻醉藥品管理條例罪，經本院判
    處有期徒刑五月確定，於八十七年四月二十二日執行完畢，此有台灣高等法院被
    告全國前案紀錄表及台灣高雄地方法院檢察署刑案資料查註紀錄表各一份附卷可
    參，其於五年以內再犯本件有期徒刑以上之二罪，均為累犯，應依法遞加重及加
    重其刑。
三、原審因而適用毒品危害防制條例第十條第二項、第十一條第一項、第十八條第一
    項前段，刑法第十一條（漏引，應予補正）、第五十六條、第五十一條第五款（
    贅引罰金罰鍰提高標準條例第一條前段，應予訂正）之規定，並審酌被告犯罪後
    坦承犯行，且其施用毒品之犯行，性質上乃屬對自我身心健康之自戕行為，其行
    為本身對社會所造成之危害並非直接、巨大，以及其犯罪動機、目的、手段及所
    生危害等一切情事，就被告連續施用第二級毒品部份，量處有期徒刑柒月，就持
    有第一級毒品部份，量處有期徒刑參月，並定其應執行刑為有期徒刑捌月。扣案
    之海洛因零點四四甲克（驗後毛重）為毒品，依毒品危害防制條例第十八條第一
    項前段沒收銷燬之，其認事用法，均無不合，量刑亦屬適當，被告上訴意旨，否
    認其持有第一級毒品，指摘原判決不當，並無理由，應予駁回。
四、被告經合法傳喚，無正當理由不到庭，不待其陳述，逕行判決。
據上論結，應依刑事訴訟法第三百六十八條、第三百七十一條，判決如主文。
本案經檢察官林應華到庭執行職務。
中      華      民      國    九十    年      一      月       二十     日
                              臺灣高等法院高雄分院刑事第七庭
                                  審判長法官  王光照
                                        法官  黃仁松
                                        法官  黃憲文
右正本證明與原本無異。
不得上訴。
                                      書記官  黃玉珠
中      華      民      國    九十    年      一      月     二十九     日
附錄：本判決論罪科刑法條：
毒品危害防制條例第十條第二項
施用第二級毒品者，處三年以下有期徒刑。
毒品危害防制條例第十一條第一項
持有第一級毒品者，處三年以下有期徒刑、拘役或新臺幣五萬元以下罰金。
                                                                    Ａ


司法院資訊處製作；財團法人民間司法改革基金會備份。
